臺灣桃園地方法院交通事件裁定　　　　 93年度交聲字第615號
原處分機關　交通部公路總局臺北區監理所
異　議　人
即受處分人　甲○○　男　44歲.
上列異議人因違反道路交通管理處罰條例事件，對於交通部公路
總局臺北區○○○○○道路交通管理事件裁決書所為處分（原處
分案號：中華民國93年7 月29日北監營字第裁40─Z2D0000000號
）向臺灣板橋地方法院聲明異議，經臺灣板橋地方法院裁定管轄
錯誤移送本院，本院裁定如下：
    主  文
原處分撤銷。
甲○○不罰。
    理  由
一、原處分意旨略以：日安交通股份有限公司（下簡稱日安公司
    ）所有之車號2B－702 號營業小客車，於民國90年12月2 日
    10 時39 分許，行經國道一號高速公路南向255 公里處時，
    超速行駛，經測速照相儀器拍得違規照片後，由內政部警政
    署國道公路警察局第四隊員警逕行掣單，舉發其有「速限10
    0 公里、時速111 公里、超速11公里，經科學儀器測定」之
    行為，而填製該局公警局交字第ZD 0000000號舉發違反道路
    交通管理事件通知單，惟日安公司於91年1 月29日提出其與
    本件異議人甲○○之租賃契約書等相關資料向臺北市交通事
    件裁決所申請，依違反道路交通管理事件統一裁罰基準及處
    理細則第24條、第26條規定辦理轉歸責予駕駛人甲○○，原
    處分機關即交通部公路總局臺北區監理所乃於93年7 月29日
    以北監營字第裁40─Z2D0000000號裁決書，裁處異議人罰鍰
    新臺幣3000元等情，有前揭舉發違反道路交通管理事件通知
    單影本及裁決書各一份在卷足憑。
二、聲明異議意旨略以：異議人自90年8 月31日起就未再駕駛職
    業小客車，並轉任保全公司上班，而上開違規行為非異議人
    所駕駛之違規行為，爰請求撤銷原處分等語。
三、按法院受理交通事件，準用刑事訴訟法之規定，道路交通管
    理處罰條例第89條前段定有明文，是刑事訴訟法第154 條「
    犯罪事實應依證據認定之，無證據不得認定其犯罪事實。」
    之規定，及最高法院40年台上字第86號判例所揭示「事實之
    認定，應憑證據，如未能發現相當證據，或證據不足以證明
    ，自不能以推測或擬制之方法，為裁判基礎。」之旨，於法
    院審理行為人違反道路交通管理處罰條例案件時，當有其適
    用。
四、經查：本件日安公司所提出之計程車租賃合約書簽訂日期為
    90年5 月15日、期間自90年5 月15日起至92年11月14日，每
    日租金800 元，此有該合約書影本附卷可稽，惟異議人除本
    件因日安公司辦理轉嫁歸責而經原處分機關裁罰外，尚有因
    90年12月1 日8 時34分許，駕駛車號9A－815 號之營業小客
    車，在臺北市民權大橋（東向西），有「行車限速50公里，
    經測速時速67公里，超速17公里未滿20公里」之違規行為，
    ；及於90年11月8 日14時40分許，因駕駛車號5B－695 號營
    業小客車，在臺北市○○○路○段，有「在行人穿越道停車
    」之違規行為，而經上開車號9A－815 號之營業小客車之所
    有人日安公司提出其與本件異議人於90年5 月15日簽訂之計
    程車租賃合約書（期間自90年5 月15日起至92年11月14日、
    每日租800 元）；及經上開5B－695 號之營業小客車之所有
    人慶鴻交通有限公司（下簡稱慶鴻公司），提出與本件異議
    人於90年7 月15日簽訂之計程車租賃合約書（期間自90年7
    月15日起至92年11月14日、每日租800 元），並均辦理轉嫁
    ，且經原處分機關裁罰本件異議人之案件（上開二案經本院
    於94年1 月27日、26日，分別以93年度交聲字第613 號及93
    年度交聲字第629 號裁定撤銷原處分，改諭知異議人甲○○
    不罰），則有日安公司提出之申請書暨計程車租賃合約書、
    慶鴻公司提出之申請書暨計程車租賃合約書、本院93年度交
    聲字第613 號裁定及93年度交聲字第629 號裁定等影本附卷
    可參，並經本院調取上開二案卷宗後查明屬實。依上揭卷證
    所示，異議人不僅於同一期間（90年7 月15日起至92年11月
    14日），分別向日安公司、慶鴻公司承租車號2B－702 號、
    車號9A－815 號及車號5B－695 號等三輛營業小客車，且先
    後於90年12月1 日及2 日各駕駛車號9A－815 號、車號2B－
    70 2號營業小客車違規超速，然衡以常情，異議人應無同時
    承租多輛營業小客車以駕駛之可能及必要，足見上述計程車
    租賃合約書之真實性，殊值可疑，已難遽信。再參以日安公
    司之負責人潘靜仔並無年籍資料可考，且經本院於另案（93
    年度交聲字第613 號案件）調查時，依該公司之設立地址為
    票，既有本院送達證書及郵務送達公文封等影本在卷可佐，
    顯亦無從藉此傳喚潘靜仔到庭以究明實情，故本件違規是否
    確係異議人所為，依現存證據實不足以證明之。
五、綜上所述，本件認定異議人上述違規之積極事證尚有不足，
    此外，又查無其他相關證據資料可資審認，故異議人本件違
    規事實已屬不能證明。從而，原處分機關僅以日安公司提出
    之申請書及計程車租賃合約書，遽對異議人為前開裁決，即
    難認允當，應認異議人之異議為有理由，爰將原處分予以撤
    銷，並為不罰之諭知，以昭審慎。
六、據上論斷，應依道路交通案件處理辦法第20條前段，裁定如
    主文。
中　　華　　民　　國　　94　　年　　2 　　月　　26　　日
                     臺灣桃園地方法院交通法庭
                               法  官   丁俊成
以上正本證明與原本無異
如不服本裁定，應於裁定送達後5 日內向本院提出抗告狀。
                               書記官   簡慧瑛
中　　華　　民　　國　　94　　年　　3 　　月　　2 　　日
